臺灣高等法院刑事裁定
111年度抗字第1372號
抗  告  人  簡文修  






上列抗告人即受刑人因聲請定其應執行刑及易科罰金案件，不服
臺灣臺北地方法院中華民國111年8月4日裁定（111年度聲字第11
64號），提起抗告，本院裁定如下：
    主  文
抗告駁回。
    理  由
一、原裁定意旨略以：抗告人即受刑人簡文修（下稱受刑人）因
    犯如原裁定附表所示之罪，經判處如原裁定附表所示之刑，
    並於如原裁定附表所示之日期分別確定，且原審為各該犯罪
    事實最後判決之法院。經審核受刑人所犯如原裁定附表所示
    各罪，原裁定附表編號1部分較早判決確定，而原裁定附表
    編號2、3部分均係受刑人於前揭判決確定日以前所犯，檢察
    官之聲請，核無不合，應予准許。本於罪責相當原則之要求
    及特別預防之目的，綜合斟酌受刑人各次犯行之犯罪類型、
    法益侵害種類、犯罪行為態樣、時空間之關聯性、應受非難
    責任度及對其施以矯正必要性，復參酌原裁定附表所示各罪
    宣告刑總和上限、各刑中最長期者、原裁定附表2、3部分業
    經定應執行拘役55日確定等情，定其應執行刑為拘役70日，
    並諭知易科罰金之折算標準。另受刑人所犯如原裁定附表編
    號1所示之罪，前於111年3月1日易科罰金執行完畢乙節，惟
    與其數罪併罰之如原裁定附表編號2、3所示部分既尚未執行
    完畢，仍應定其應執行刑，附此敘明等語。
二、抗告意旨略以：原裁定附表編號1所示之刑，業以易科罰金
    之方式執行完畢，若與未執行之罪合併數罪併罰，恐失去易
    科罰金之所需。受刑人深感懊悔自身所犯之罪且反省之，懇
    請給予機會自新，重新考量數罪合併未執行之刑，讓已繳納
    易科罰金執畢之刑不納入此列云云。
三、按：
　㈠裁判確定前犯數罪者，併合處罰之；數罪併罰，有二裁判以
    上者，依刑法第51條之規定，定其應執行之刑；數罪併罰，
    宣告多數有期徒刑者，於各刑中之最長期以上，各刑合併之
    刑期以下，定其刑期，但不得逾30年；宣告多數拘役者，比
    照前款定其刑期，但不得逾120日，刑法第50條第1項前段、
    第53條、第51條第5款、第6款分別定有明文。
　㈡數罪併罰之定應執行之刑，係出於刑罰經濟與責罰相當之考
    量，並非予以犯罪行為人或受刑人不當之利益，為一種特別
    的量刑過程。相較於刑法第57條所定科刑時應審酌之事項係
    對一般犯罪行為之裁量，定應執行刑之宣告，乃對犯罪行為
    人本身及所犯各罪之總檢視。除應考量行為人所犯數罪反應
    出之人格特性，並應權衡審酌行為人之責任與整體刑法目的
    及相關刑事政策，在量刑權之法律拘束性原則下，依刑法第
    51條第5 款之規定，採限制加重原則，以宣告各刑中之最長
    期為下限，各刑合併之刑期為上限，但最長不得逾30年，資
    為量刑自由裁量權之外部界限，並應受法秩序理念規範之比
    例原則、平等原則、責罰相當原則、重複評價禁止原則等自
    由裁量權之內部抽象價值要求界限之支配，使以輕重得宜，
    罰當其責，俾符合法律授與裁量權之目的，以區別數罪併罰
    與單純數罪之不同，兼顧刑罰衡平原則。個案之裁量判斷，
    除非有全然喪失權衡意義或其裁量行使顯然有違比例、平等
    諸原則之裁量權濫用之情形，否則縱屬犯罪類型雷同，仍不
    得將不同案件裁量之行使比附援引為本案之量刑輕重比較，
    以視為判斷法官本於依法獨立審判之授權所為之量刑裁奪有
    否裁量濫用之情事。此與所謂相同事務應為相同處理，始符
    合比例原則與平等原則之概念，迥然有別（最高法院100年
    度台上字第21號判決意旨參照）。
　㈢又法院定執行刑時，茍無違法律之內、外部界限，其應酌量
    減輕之幅度為何，實乃裁量權合法行使之範疇，自不得遽指
    違法（最高法院102年度台抗字第932號裁定意旨參照）。
四、經查：
　㈠本件受刑人犯如原裁定附表所示之罪，分別經原裁定附表所
    示之法院判處如原裁定附表所示之刑，且均分別確定在案。
    又原裁定附表編號2、3之罪均係於原裁定附表編號1所示判
    決確定日前所為，且原審為最後事實審法院，是原審審核卷
    證結果，認檢察官聲請為正當，就受刑人所犯如原裁定附表
    所示之罪刑，定其應執行刑為拘役70日，並諭知以新臺幣1
    千元折算1日之易科罰金折算標準，經核分別係在原裁定附
    表各宣告刑中刑期最長（拘役35日）以上，各刑合併之刑期
    以下之範圍內，與刑法第51條第5款所定之外部界限並無違
    背，亦未逾越自由裁量之內部界限（原裁定附表編號2至3所
    示之罪前曾經判決定應執行拘役55日確定，加計原裁定附表
    編號1所示之罪之刑期為拘役20日，總和為拘役75日）。
　㈡本院綜衡卷存事證及受刑人所犯數罪類型、次數、各罪之侵
    害法益、個別罪質內容、各罪犯罪情節、對其犯罪應予之整
    體非難評價及受刑人對本件定應執行刑之意見等一切情狀，
    認原審所定之應執行刑，並未逾越法律所規定之範圍，亦無
    明顯過重而違背比例原則或公平正義之情形，原審定刑職權
    之行使，於法並無違誤，其所酌定之應執行刑，難認有顯然
    濫用裁量權限而未當之情形。
　㈢又定應執行之刑，應由犯罪事實最後判決之法院檢察官聲請
    該法院裁定之，不能因犯罪之一部分所科之刑業經執行完畢
    ，而認檢察官之聲請為不合法，予以駁回。至已執行部分，
    不能重複執行，應由檢察官於指揮執行時扣除之，此與定應
    執行刑之裁定無涉（最高法院110年度台抗字第1542號裁定
    要旨參照）。原裁定附表編號1部分雖已易科罰金執行完畢
    ，然本件聲請定其應執行刑尚與刑法第50條第1項規定無違
    ，檢察官之聲請為正當，已如前述，則原裁定附表編號1部
    分已執行完畢，依上開說明，應由檢察官於指揮執行時予以
    扣除，不能重複執行，受刑人提起抗告，泛稱原裁定附表編
    號1所示之罪業已執行完畢，不應與原裁定附表編號2、3所
    示之罪合併處罰云云，委無可憑，為無理由。
五、綜上，原裁定並無違誤或不當之處，受刑人徒憑己意，泛以
    原裁定附表編號1所示之罪業已執行完畢，不應與原裁定附
    表編號2、3所示之罪合併處罰為由，空言指摘原裁定不當，
    請求重新定其應執行刑云云，其抗告為無理由，應予駁回。
據上論斷，應依刑事訴訟法第412條，裁定如主文。
中　　華　　民　　國　　111 　年　　10　　月　　11　　日
                  刑事第十一庭  審判長法　官  張江澤
                                      法　官  梁志偉
                                      法　官  章曉文
以上正本證明與原本無異。
不得再抗告。
                                      書記官  賴又瑄
中　　華　　民　　國　　111 　年　　10　　月　　11　　日